臺灣新竹地方法院刑事判決　　　　　　 99年度審易字第835號
公　訴　人　臺灣新竹地方法院檢察署檢察官
被　　　告　徐勝檀
上列被告因恐嚇等案件，經檢察官提起公訴（99年度偵字第4086
號），本院依簡式審判程序判決如下：
    主  文
徐勝檀犯恐嚇危害安全罪，處拘役伍拾日，如易科罰金，以新臺
幣壹仟元折算壹日。
被訴毀損部分公訴不受理。
    事  實
一、徐勝檀於民國99年7 月19日17時許，酒後至其父徐元通所開
    設並交由徐勝檀之子徐柏翔所經營位於新竹縣竹北市○○路
    487 號處之「金興銀樓」，因細故與徐元通、徐柏翔發生爭
    執後，先持店內實心鐵棍1 支（未扣案）砸毀櫃檯玻璃1 片
    （所涉毀損部分業經徐元通撤回告訴，詳如後述），再基於
    恐嚇危害安全之犯意，手持上開鐵棍作勢毆擊徐元通，並口
    出要使你腦袋開花等語，而以此加害生命、身體之事恫嚇徐
    元通，致徐元通因此心生畏懼，致生危害於安全。旋經徐元
    通報警處理，而為警查悉上情。
二、案經徐元通訴由新竹縣政府警察局竹北分局報告臺灣新竹地
    方法院檢察署檢察官偵查起訴。
    理  由
壹、有罪部分：
一、本件被告徐勝檀所犯恐嚇危害安全罪，係非死刑、無期徒刑
    、最輕本刑為三年以上有期徒刑之罪，或高等法院管轄第一
    審之案件，被告於本院準備程序進行中，就被訴事實為有罪
    之陳述，經本院合議庭認合於刑事訴訟法第273 條之1 第1
    項之規定，裁定進行簡式審判程序，合先敘明。
二、訊據被告徐勝檀對於上揭事實坦承不諱，並經告訴人徐元通
    於警詢及偵訊時證述明確，且有商業登記公示資料查詢資料
    1 份、新竹縣政府營利事業登記證影本1 份、現場照片12幀
    及全戶戶籍資料查詢結果2 份等附卷足憑，足見被告所為前
    開自白確與事實相符而堪採信。本案事證明確，被告所為前
    述犯行堪以認定，應予依法論科。
三、核被告徐勝檀所為係犯刑法第305 條恐嚇危害安全罪。爰審
    酌被告與告訴人徐元通為父子關係，僅因細故對告訴人心生
    不滿，即加以恐嚇告訴人生命、身體之犯罪動機、目的及手
    段，致告訴人身心恐懼；且被告前曾於98年5 月間即因對告
    訴人為恐嚇犯行，經本院於99年2 月1 日以99年度審竹簡字
    第103 號判處拘役50日，緩刑2 年，緩刑期內付保護管束，
    並應提供40小時之義務勞務，於99年3 月5 日確定，仍在緩
    刑期內等情，有上揭案號之刑事簡易判決及臺灣高等法院被
    告前案紀錄表各1 份附卷足佐，足認被告係於緩刑期間內再
    犯本案，被告所為實屬不該，惟念其犯後坦承犯行，並就醫
    治療酗酒行為，現已悔改，並有正當工作，告訴人亦願意原
    諒等情，為告訴人於本院準備程序時陳述在卷，暨被告之品
    行、生活狀況、智識程度等一切情狀，量處如主文所示之刑
    ，並諭知易科罰金之折算標準，以資懲儆。至供被告為上揭
    犯行時所用之鐵棍1 支，並未扣案，又非違禁物，為免執行
    困難，爰不予宣告沒收，附此敘明。
貳、公訴不受理部分：
一、按告訴乃論之罪，告訴人於第一審辯論終結前得撤回其告訴
    ；又告訴經撤回者，應諭知不受理之判決，並得不經言詞辯
    論為之，刑事訴訟法第238 條第1 項、第303 條第3 款、第
    307 條定有明文。
二、查本件告訴人徐元通告訴被告徐勝檀毀損案件，公訴人認係
    觸犯刑法第354 條之毀損罪，依同法第357 條之規定，須告
    訴乃論。茲本件被告所涉毀損罪嫌部分，業經告訴人於本院
    準備程序時當庭撤回毀損告訴等情，有上開準備程序筆錄1
    份在卷足稽。是依照前開說明，就被告被訴毀損部分爰不經
    言詞辯論，逕為諭知不受理之判決。
據上論斷，應依刑事訴訟法第273 條之1 第1 項、第299 條第1
項前段、第303 條第3 款、第307 條，刑法第305 條、第41條第
1 項前段，刑法施行法第1 條之1 第1 項、第2 項前段，判決如
主文。
本案經檢察官邱志平到庭執行職務。
中    華    民    國   100    年    1     月    14    日
                  刑事第九庭    法  官    楊惠芬
以上正本證明與原本無異。
如不服本判決應於收受本判決後10日內向本院提出上訴書狀，上
訴書狀應敘述具體理由。未敘述上訴理由者，應於上訴期間屆滿
後20日內補提理由書狀於本院( 均須按他造當事人之人數附繕本
並請勿 「逕送上級法院」)。
中    華    民    國   100    年    1     月    14    日
                                書記官    許弘杰
附錄本案論罪科刑法條：
刑法第305 條：
以加害生命、身體、自由、名譽、財產之事，恐嚇他人致生危害
於安全者，處二年以下有期徒刑、拘役或三百元以下罰金。